# 请教各位大侠关于关联方交易

提问人：jxq425 时间：2016-02-19 19:49:31
比如像房产中介这种公司
如果其关联方委托其出售一套房产给不关联的第三方。中介费用由房产中介向买方收取。
各位觉得这个算是存在关联交易吗？

回答人：chenyiwei
仍应属于关联方交易。属于关联方提供的商业机会，同时也是向关联方提供交易中介服务（虽然没有直接向关联方收取价款）。